臺灣彰化地方法院刑事判決
111年度訴字第798號
公  訴  人  臺灣彰化地方檢察署檢察官
被      告  陳百儀


上列被告因違反毒品危害防制條例案件，經檢察官提起公訴（11
1年度毒偵字第1059號），被告於準備程序進行中就被訴事實為
有罪之陳述，經本院合議庭裁定改由受命法官獨任以簡式程序審
理，判決如下：
    主  文
陳百儀施用第一級毒品，累犯，處有期徒刑拾月。扣案之玻璃球
吸食器壹個、塑膠鏟管壹支、電子磅秤壹臺，均沒收。
    犯罪事實及理由
一、本案犯罪事實、證據及應適用之法條，除更正、補充如下外
    ，其餘均引用檢察官起訴書之記載（如附件）：
  ㈠犯罪事實欄「於111年5月10日晚上某時許」之記載更正為「
    於111年5月10日13時許」。
　㈡證據部分補充記載「被告於本院之自白」。
　㈢法條部分補充記載如下：
　⒈被告持有第一、二級毒品之低度行為，應為施用第一級、第
    二級毒品之高度行為所吸收，不另論罪。
　⒉累犯部分：被告如犯罪事實欄所載構成累犯之事實，業據檢
    察官主張卷附被告所不否認之刑案資料查註紀錄表、臺灣高
    等法院被告前案紀錄表為證，且被告對前揭前案執行完畢之
    事實，亦表示無意見，是上開被告於有期徒刑執行完畢後5
    年內故意再犯本案有期徒刑以上之罪，為累犯，應可認定。
    審酌檢察官主張：被告構成累犯之前案有與本案同罪質者，
    被告於刑罰反應力較弱，依累犯加重最輕本刑並無過苛之情
    形等語，且於前案執行完畢1年餘後即再犯本案，考量被告
    犯罪情節，確無應量處最低法定刑，否則有違罪刑相當原則
    及有因無法適用刑法第59條酌量減輕其刑之規定，致其人身
    自由遭受過苛侵害之情形，爰依刑法第47條第1項規定，加
    重其刑。」。
  ⒊毒品危害防制條例第17條第1項部分：
　⑴按毒品危害防制條例第17條第1項規定：「犯第四條至第八條
    、第十條或第十一條之罪，供出毒品來源，因而查獲其他正
    犯或共犯者，減輕或免除其刑。」所稱「供出毒品來源」，
    舉凡提供該毒品流通過程中，供給毒品嫌犯之具體資訊，而
    有助於毒品查緝，遏止毒品氾濫者，應皆屬之。所謂「因而
    查獲其他正犯與共犯」，則指有偵查犯罪職權之公務員依被
    告所提供毒品來源之具體相關資料，而查獲在該毒品流通過
    程中供給毒品之直接或間接前手而言，例如販賣或轉讓毒品
    給被告，或與被告共犯本案之正犯及共犯（教唆犯、幫助犯
    ）皆屬之。又有無上述因而查獲其他正犯或共犯之事實，因
    立法者係採取「必減」或「免除其刑」方式，倘被告有「供
    出毒品來源」及「因而查獲其他正犯或共犯」情形，即有本
    條項的適用，法院並無裁量不予減免其刑的權限。是依據卷
    內證據資料，被告如有「供出毒品來源」的情形，因嗣後偵
    查機關是否有「因而查獲其他正犯或共犯」結果，攸關被告
    有無減輕或免除其刑之適用，自屬刑事訴訟法第163條第2項
    所稱「對被告之利益有重大關係事項」，應由事實審法院本
    於其採證認事之職權，綜合卷內相關事證資料加以審酌認定
    ，並不以被告所指毒品來源之正犯或共犯經起訴及判決有罪
    確定為必要，即不可僅因該正犯或共犯尚未經起訴，逕認並
    未查獲，因此不符上開減輕或免除其刑規定（最高法院109
    年度台上字第5395號裁判意旨參照）。
　⑵經查，被告於警詢、偵訊時已指證其本案施用之毒品來源為
    胡政賢（見1059號卷第15、16、131頁及反面），經本院向
    承辦分局函詢是否因被告供述而查獲本案毒品來源之上手，
    經承辦分局函覆本院稱：被告供述其毒品來源胡○賢部分，
    已經移送臺灣彰化地方檢察署偵辦等語，亦有卷附彰化縣警
    察局和美分局111年8月5日函可稽（見本院卷第73頁），且
    參諸本院調閱該移送案件之胡政賢於警詢、偵訊及本院羈押
    訊問時，亦坦認其於111年5月6日5時許，在大村鄉伊都汽車
    旅館以新臺幣（下同）165,000元販賣交付第一級毒品海洛
    因及第二級毒品甲基安非他命各1兩給被告，並有卷附蒐證
    照片可稽等，核與被告前揭供述向胡政賢買受海洛因、甲基
    安非他命之情節大致相符。又經核被告供述胡政賢販賣交付
    其海洛因、甲基安非他命之時點（111年5月6日），時序上
    與被告本案施用毒品之時間（111年5月10日）並無先後矛盾
    之處，應認彼此間具有關聯性，是因被告供述其本案施用毒
    品來源而查獲胡政賢乙節，應可認定。
　⑶檢察官嗣因胡政賢已於111年5月28日死亡，而就上開移送案
    件為不起訴處分乙節，雖有卷附臺灣高等法院被告前案紀錄
    表、臺灣彰化地方檢察署檢察官111年度偵字第7749、9099
    號不起訴書處分可稽（見本院卷第75至88頁），然依前揭規
    定及說明，應認本案被告有毒品危害防制條例第17條第1項
    減刑規定之適用，爰依此規定減輕其刑。
二、爰以行為人之責任為基礎，審酌被告前有多次竊盜、毒品前
    科(不含構成累犯之前案，以免重複評價)，素行不佳，因施
    用毒品犯行，已經觀察、勒戒及強制戒治執行，有臺灣高等
    法院被告前案紀錄表1份在卷可稽，仍不知警惕，意志不堅
    ，復予施用，足見其未徹底戒除施用毒品之惡習，惟念及施
    用毒品本質上係戕害自身健康之行為，且坦承犯行，犯後態
    度良好，並斟酌其自陳係國中畢業學歷，無工作，生活來源
    依靠身心障礙補助，1個月約5千餘元，領有低收入戶，有父
    親、母親，未婚之智識程度、家庭生活狀況等一切情狀，量
    處如主文所示之刑。
三、沒收部分
　　扣案之玻璃球吸食器1個、塑膠鏟管1支、電子磅秤1臺，均
    係被告所有供本案施用所用之工具，業據被告於本院供述明
    確，應依刑法第38條第2項前段規定，宣告沒收。至其餘扣
    案物，尚無證據證明與本案有關，不予宣告沒收。
四、依刑事訴訟法第273條之1第1項、第299條第1項前段、第310
    條之2、第454條第1項、第2項、第450條第1項，判決如主文
    。
五、如不服本判決，得自收受送達之日起20日內，向本院提起上
    訴。
本案經檢察官林佳裕提起公訴，檢察官鄭安宇、鄭積揚到庭執行
職務。
中　　華　　民　　國    111    年    9    月    30    日
                    刑事第八庭  法  官  蘇品樺
以上正本證明與原本無異。
如不服本判決應於收受判決後20日內向本院提出上訴書狀，並應
敘述具體理由；其未敘述上訴理由者，應於上訴期間屆滿後20日
內向本院補提理由書（均須按他造當事人之人數附繕本）「切勿
逕送上級法院」。
中　　華　　民　　國    111    年     9    月    30   日
                                書記官  王惠嬌
附錄本案論罪科刑法條：
毒品危害防制條例第10條
施用第一級毒品者，處 6 月以上 5 年以下有期徒刑。
施用第二級毒品者，處 3 年以下有期徒刑。

附件
臺灣彰化地方檢察署檢察官起訴書
                                   111年度毒偵字第1059號
　　被　　　告　陳百儀　男　46歲（民國00年0月00日生）
　　　　　　　　　　　　住彰化縣○○鄉○○路000號
　　　　　　　　　　　　國民身分證統一編號：Z000000000號
上列被告因違反毒品危害防制條例案件，業經偵查終結，認應提
起公訴，茲敘述犯罪事實及證據並所犯法條如下：
　　　　犯罪事實
一、陳百儀前因竊盜等案件，經法院判刑確定，入監執行徒刑後
    ，於民國108年12月26日縮短刑期假釋出監，並交付保護管
    束，已於109年9月28日保護管束期滿未經撤銷，視為執行完
    畢。再於109年間，因施用毒品案件，經法院裁定施以觀察
    、勒戒後，認有繼續施用毒品之傾向，再經同法院裁定執行
    強制戒治，已於110年9月27日執行完畢釋放。詎其仍不知悔
    改，復基於施用第一級毒品海洛因及第二級毒品甲基安非他
    命之犯意，於111年5月10日晚上某時許，在張少東位於彰化
    縣○○鄉○○路0段000號住處後方鐵皮屋，以將海洛因及甲基安
    非他命加水一同置入注射針筒內，再以針筒注射手臂血管之
    方式，同時施用第一級毒品海洛因及第二級毒品甲基安非他
    命1次。嗣於111年5月10日14時32分許，為警持臺灣彰化地
    方法院法官核發之搜索票，在彰化縣○○鄉○○路0段000號進行
    搜索，並扣得在場人陳百儀所有之第一級毒品海洛因29包（
    毛重共計約68.7公克）、第二級毒品甲基安非他命3包（毛
    重共計約17.19公克）、分裝夾鏈袋3大包、電子磅秤1臺、
    塑膠鏟管1支、玻璃球吸食器1個等物（除塑膠鏟管1支、玻
    璃球吸食器1個扣存本案外，其餘未扣存本案），經警採集
    其尿液送驗，結果呈嗎啡、可待因、安非他命及甲基安非他
    命陽性反應。
二、案經彰化縣警察局和美分局報告偵辦。
　　　　證據並所犯法條
一、訊據被告陳百儀對於前揭施用毒品之犯行自白不諱，且其為
    警查獲當日採集之尿液經送檢驗，結果確呈嗎啡、可待因、
    安非他命及甲基安非他命陽性反應，此有彰化縣警察局和美
    分局委託檢驗尿液代號與真實姓名對照表（代號：F038）及
    欣生生物科技股份有限公司濫用藥物尿液檢驗報告（報告編
    號：00000000）各1紙在卷可參，並有扣案之上揭毒品及器
    具可資佐證。被告犯嫌堪予認定。
二、核被告所為，係犯毒品危害防制條例第10條第1項施用第一
    級毒品及同條例第10條第2項施用第二級毒品罪嫌。被告以
    一行為同時施用第一、二級毒品，為想像競合犯，請從一重
    之施用第一級毒品罪處斷。又被告曾受如犯罪事實欄所述之
    有期徒刑執行完畢後，有刑案資料查註紀錄表在卷可參，其
    5年內故意再犯本件有期徒刑以上之罪，為累犯，請依刑法
    第47條第1項之規定酌情加重其刑。至扣案之器具，係供犯
    罪所用之物，被告自承為其所有，請依法宣告沒收。
四、依毒品危害防制條例第23條第2項、刑事訴訟法第251條第1
    項提起公訴。
　　此　致
臺灣彰化地方法院
中　　華　　民　　國　　111　　年　　 7  　月    13   日
　　　　　　　　　　　　　　 　檢  察  官  林佳裕
本件正本證明與原本無異　
中　　華　　民　　國　  111　  年　　 7    月    19   日
                               書  記  官  張耕樺
參考法條：
毒品危害防制條例第10條
施用第一級毒品者，處 6 月以上 5 年以下有期徒刑。
施用第二級毒品者，處 3 年以下有期徒刑。